臺灣臺中地方法院民事裁定
111年度聲字第186號
聲  請  人  徐志宏

上列聲請人與相對人余松泉間塗銷抵押權登記事件(本院民國111
年度訴字第712號)，聲請交付法庭錄音光碟，本院裁定如下：
    主    文
准交付聲請人本院民國一一一年度訴字第七一二號塗銷抵押權登
記事件於一一一年三月二十八日、一一一年四月二十日、一一一
年五月十六日及一一一年六月二十七日言詞辯論期日法庭錄音光
碟。
聲請人就第一項所示法庭錄音光碟內容，不得散布、公開播送，
或為非正當目的使用。
聲請費用由聲請人負擔。
    理    由
一、本件聲請意旨略以：本院民國111年度訴字第712號塗銷抵押
    權登記事件，因承審法官於111年6月27日言詞辯論期日開庭
    時情緒失控無端咆哮當事人，除依法對法官之不當行為提出
    異議外，並依法官評鑑辦法規定向臺灣臺中地方法院聲請法
    官評鑑，聲請人為舉證法官在法庭咆哮之不當行為，及未依
    法開閉辯論，與書記官筆錄記載是否正確等法律上利益及主
    張等，爰依法院組織法第90條之1、法庭錄音錄影及其利用
    保存辦法第8條規定，聲請自費交付法庭錄音光碟等情。
二、按當事人及依法得聲請閱覽卷宗之人，因主張或維護其法律
    上利益，得於開庭翌日起至裁判確定後6個月內，繳納費用
    聲請法院許可交付法庭錄音內容，法院組織法第90條之1第1
    項前段定有明文。又依法庭錄音錄影及其利用保存辦法第8
    條第1至3項規定，當事人及依法得聲請閱覽卷宗之人，因主
    張或維護其法律上利益，聲請交付法庭錄音內容時，應敘明
    理由，由法院為許可與否之裁定；法院受理前項聲請，如認
    符合聲請人要件，並在聲請期間內提出，且就所主張或維護
    法律上之利益已敘明者，除法令另有排除規定外，應予許可
    。惟持有法庭錄音內容之人，就取得之錄音內容，不得散布
    、公開播送，或為非正當目的使用，法院組織法第90條之4
    第1項、法庭錄音錄影及其利用保存辦法第8條第4項，亦有
    明定。而所謂主張或維護法律上利益，舉凡核對更正筆錄、
    他案訴訟所需，或認法院指揮訴訟方式對其訴訟權益有影響
    之虞，欲用以保障其法律上利益等，均屬之。
三、經查：聲請人為本院111年度訴字第712號塗銷抵押權登記事
    件之當事人，且係於本案訴訟即上揭111年3月28日言詞辯論
    期日開庭翌日起至裁判確定後6個月內提出聲請(本件尚未為
    終局裁判)，合於期限規定。又依其聲請意旨觀之，應認為
    係不滿法院指揮訴訟方式對其訴訟權益有影響之虞，欲用以
    保障其法律上利益，堪認已敘明聲請交付法庭錄音光碟以維
    護其法律上利益之理由，核無不合，應予准許，並由聲請人
    自行負擔費用。又聲請人依法就聲請取得之法庭錄音內容，
    不得散布、公開播送，或為非正當目的使用，若有違反之行
    為，依法院組織法第90條之4第2項規定，應由行為人之住所
    、居所，或營業所、事務所所在地之地方法院處新台幣(下
    同)3萬元以上30萬元以下罰鍰，併予諭知以促聲請人注意遵
    守。
四、依法院組織法第90條之1第1項、第90條之4第1項，法庭錄音
    錄影及其利用保存辦法第8條，裁定如主文。
中    華    民    國    111   年     7     月    4    日
                  臺灣臺中地方法院民事第四庭
                                法  官  林金灶
　　　　　　　　　　　　　　　　 
正本係照原本作成
本裁定不得抗告
中    華    民    國    111   年     7     月    4    日
                                書記官  張隆成